臺灣高等法院臺中分院刑事判決　　　 100年度上訴字第1867號
上　訴　人
即　被　告　 蕭淑芬
　　　　　　 蕭家銘
　　　　　　 巫金瑾
上列三人共同
選任辯護人　 陳益軒　律師
　　　　　　 陳志隆　律師
上列上訴人等因偽證等案件，不服臺灣彰化地方法院99年度訴字
第754號中華民國100年2月25日第一審判決（起訴案號：臺灣彰
化地方法院檢察署98年度偵字第9029、9658號、99年度偵字第
207、3141號），提起上訴，本院判決如下：
    主  文
原判決關於蕭淑芬、蕭家銘部分及巫金瑾意圖營利聚眾賭博部分
暨巫金瑾定應執行刑部分均撤銷。
蕭淑芬共同犯意圖營利聚眾賭博罪，處有期徒刑陸月，如易科罰
金，以新臺幣壹仟元折算壹日，扣案如附表一、附表二所示之物
均沒收。
蕭家銘共同犯意圖營利聚眾賭博罪，處有期徒刑陸月，如易科罰
金，以新臺幣壹仟元折算壹日，扣案如附表一、附表二所示之物
均沒收。又恐嚇危害安全，處有期徒刑肆月，如易科罰金，以新
臺幣壹仟元折算壹日，應執行有期徒刑玖月，如易科罰金，以新
臺幣壹仟元折算壹日，扣案如附表一、附表二所示之物均沒收。
巫金瑾共同犯意圖營利聚眾賭博罪，處有期徒刑月，扣案如附
表一、附表二所示之物均沒收。
其他上訴駁回。
主文第四項巫金瑾共同犯意圖營利聚眾賭博罪，所處有期徒刑
月，扣案如附表一、附表二所示之物均沒收，與上訴駁回之巫金
瑾偽證罪所處有期徒刑月，應執行有期徒刑伍月，扣案如附表
一、附表二所示之物均沒收，緩刑貳年。
    犯罪事實
一、蕭淑芬（於民國『下同』95年3月1日起擔任彰化縣議員迄今
    ）現係彰化縣第十七屆縣議員，蕭家銘於95年間起擔任彰化
    縣田中鎮北路里里長迄99年7月底，蕭淑芬、蕭家銘為夫妻
    ，均為坐落彰化縣田中鎮○○路12、14號「金冠城電子遊戲
    場」實際責責人，並由蕭淑芬向中華電信股份有限公司申請
    電話號碼000000000號電話作為該電子遊戲場之營業聯絡電
    話。另蕭淑芬、蕭家銘為民意代表，為免因登記為該電子遊
    戲場負責人，遭查獲賭博罪，由蕭家銘自95年9月間起迄98
    年10月9日止，以每月25000元之代價，向許秩瑋（業經臺灣
    彰化地方法院判處有期徒刑6月，如易科罰金，以新臺幣1千
    元折算1日確定）借用名義，由許秩瑋登記為「金冠城電子
    遊戲場」人頭負責人。且蕭家銘於95年9月某日起至98年10
    月某日止，以每月25000元之代價借用許秩瑋之名義擔任蕭
    淑芬、蕭家銘共同經營之「金冠城電子遊戲場」人頭負責人
    並由許秩瑋擔任現場經理；陳依青（業經臺灣彰化地方法院
    判處有期徒刑3月，如易科罰金，以新臺幣1千元折算1日確
    定）於97年10月某日由蕭家銘以每月25000元之薪資應徵擔
    任蕭淑芬、蕭家銘共同經營之「金冠城電子遊戲場」之早班
    店員（為每日7時至15時）至98年10月9日止、巫金瑾於96年
    10月某日由蕭家銘以每月25000元之薪資應徵擔任蕭淑芬、
    蕭家銘共同經營之「金冠城電子遊戲場」之中班（為每日15
    時至23時）店員至98年10月9日止；蕭國楨（業經臺灣彰化
    地方法院判處有期徒刑3月，如易科罰金，以新臺幣1千元折
    算1日確定）於95年10月某日由蕭家銘以每月起每月26000元
    之薪資應徵擔任蕭淑芬、蕭家銘共同經營之「金冠城電子遊
    戲場」之晚班（為每日23時至次日7時）店員至98年10月9日
    止，均職現場事務、記帳、機台之管理工作。
二、蕭淑芬、蕭家銘、許秩瑋、陳依青、巫金瑾、蕭國楨共同基
    於意圖營利供給賭博場所、聚眾賭博之犯意聯絡，由蕭淑芬
    、蕭家銘自95年9月某日起，實際經營「金冠城電子遊戲場
    」，並借用許秩瑋登記為該遊戲場人頭負責人，在該公眾得
    出入之遊戲場設置由蕭家銘所購買電動賭博機台滿貫大亨2
    台、幸運鬥地主4台、水果盤4台、冰凍水果2台、紅粉玫瑰2
    台、小瑪莉2台、小黑人2台、猴子1台、跑馬2台（2人座）
    、金龍鳳2台、新象王1台、超悟空4台、東方明珠2台合計30
    台（32人座）提供該遊戲場為賭博場所，聚集不特定之賭客
    而與之對賭財物，並由許秩瑋（自95年9月起）、陳依青（
    自98年1月間起）、巫金瑾（自97年年底）、蕭國楨（自95
    年11月起）負責開分、洗分與兌換現金等工作，共同對外供
    不特定之賭客前往該遊藝場賭博財物。其賭博方式係許秩瑋
    、陳依青、巫金瑾、蕭國楨視賭客選玩機台之種類，分別以
    不等之比例，將現金兌換成機台之分數（即所謂「開分」）
    ，賭客以所開分之分數押注與機台對賭，倘未押中，則該賭
    資歸蕭淑芬、蕭家銘實際經營之「金冠城電子遊戲場」贏得
    ，若押中則可依累計之積分，由賭客向許秩瑋、陳依青、巫
    金瑾、蕭國楨視表示欲兌換現金後，伺機在該遊戲場內各處
    按照原開分比例將洗得之總分分數（即所謂「洗分」）直接
    兌換成現金，藉以躲避查緝，巫金瑾並於每日中班23時許下
    班後，將該店營業現金及早、中、晚班洗分兌換現金紀錄表
    、帳冊攜出，並於該日23時許或次日早上某時許，攜至蕭淑
    芬、蕭家銘位於彰化縣田中鎮○○路○段506號住處內，交予
    蕭淑芬、蕭家銘收受，另蕭淑芬、蕭家銘為免經營該賭博性
    電子遊戲場賭博資金遭查獲，於95年10月某日起借用巫金瑾
    臺中商業銀行田中分行000000000000號帳戶、蕭美慧【即蕭
    淑芬之姐】臺中商業銀行田中分行000000000000號帳戶作為
    經營該電子遊戲場資金進出之帳戶，及作為支付每月60000
    元房屋租金或該電子遊戲場修理機台費用、其他費用支出之
    帳戶。期間賭客陳勇全（業經判處罰金2千元確定）基於賭
    博之犯意，於98年9月上旬某日17、18時許，在上開遊戲場
    內賭玩電動機具金龍鳳，將分數向巫金瑾兌換1000元現金。
    後於98年9月29日19時許、同年月30日18時許、10月1日18時
    許，喬裝賭客之彰化縣警察局和美分局一組探訪小組成員在
    上開遊戲場內賭玩電動機具超悟空、賽馬、賽馬，而將分數
    向巫金瑾兌換1100元、2700元、2100元現金，始悉上情，並
    於98年10月7日據此向臺灣彰化地方法院聲請搜索票獲准。
    嗣於98年10月9日16時20分許，喬裝賭客之彰化縣警察局和
    美分局一組探訪小組成員在該遊戲場內，將賭博贏得之分數
    向巫金瑾兌換現金1100元，同一期間陳勇全於同日16時20分
    許，在上開遊戲場內賭玩電動機具金龍鳳，將分數向巫金瑾
    兌換現金100元，為彰化縣警察局和美分局一組探訪小組員
    警持臺灣彰化地方法院核發之搜索票，會同彰化縣警察局田
    中分局執行搜索當場查獲，並扣得上開巫金瑾所兌換賭金
    100元、蕭家銘所有供經營賭博性電玩使用之賭博性電子遊
    戲機具（共計30台，含33塊ＩＣ板）、98年10月8日晚班蕭
    國楨紀錄洗分兌換現金予賭客開分洗分表2張、99年10月9日
    早班陳依青紀錄洗分兌換現金予賭客開分洗分表2張、99年
    10月9日中班巫金瑾紀錄洗分兌換現金予賭客開分洗分表2張
    、98年9、10、11月員工排假表、96年至98年代幣數量計帳
    簿、員工打卡資料、金冠城營利事業登記證1張、監視器鏡
    頭9個、金冠城國稅局員林稽徵所公文封1紙、金冠城員工聯
    絡簿1本、金冠城名片夾1本、機台內遊戲代幣1批、機台內
    10元硬幣2510元、消防安全設備檢修報告申報書9本、金冠
    城新入會員名冊1張、開分洗分紀錄表1本、印有蕭淑芬姓名
    競選縣議員帽子2頂、金冠城會員簿1本、飲料食譜1本、金
    冠城會員卡15張、金冠城紀事紙條1張、櫃台內遊戲代幣1批
    、櫃台內10元硬幣7600元、櫃台內50元硬幣300元、櫃台內5
    元硬幣70元、櫃台千元紙鈔20000元、櫃台內500元紙鈔3000
    元、櫃台內百元紙鈔3400元、蕭淑芬競選縣議員大型廣告看
    板12片、監視器螢幕10台、監視器螢幕電視1台、保險櫃內
    代幣1批、保險櫃內消防安全設備檢修報告書13本、保險櫃
    內10元硬幣10000元、保險櫃內蕭國佑身分證影本1張、保險
    櫃內電玩機台估價單1張、保險櫃內蕭淑芬為負責人所簽訂
    自動販賣機合約書1紙、保險櫃內蕭家銘印鑑證明2紙、保險
    櫃內金冠城電玩機台開洗分紀錄單1本、蕭淑芬為互助會會
    員之互助會名單1紙、蕭淑芬為負責人集客來商行營利事業
    登記證影本5紙。蕭淑芬及蕭家銘聞訊即趕赴該搜索現場，
    以要聯絡記者等事由（未施以強暴脅迫），干擾員警搜索、
    扣押、偵辦，經偵辦員警請求臺灣彰化地方法院檢察署檢察
    官到搜索現場指揮，蕭淑芬、蕭家銘始退出該電子遊戲場。
    後經臺灣彰化地方法院檢察署檢察官指揮臺灣彰化地方法院
    檢察署檢察事務官、法務部調查局彰化縣調查站調查官於99
    年1月25日持本院核發搜索票搜索蕭淑芬、蕭家銘位於彰化
    縣田中鎮○○路○段506號住處，扣得蕭淑芬繳交金冠城電子
    遊戲場0000000號室內電話繳費通知及收據1紙、蕭淑芬繳交
    金冠城電子遊戲場98年7月至9月營業稅核定稅額繳款書及收
    據4紙、許秩瑋交付蕭淑芬金冠城電子遊戲場彰化縣政府罰
    鍰裁處書1紙、蕭淑芬所親筆書寫金冠城電子遊戲場業申請
    核發電子遊戲場業營業級別證須知1紙、蕭淑芬、蕭家銘共
    有金冠城電子遊戲場電玩代幣2箱、3袋、10枚及蕭家銘所有
    台灣電玩雜誌2本。
三、彰化縣警察局和美分局一組探訪小組員警為免陳勇全在管轄
    「金冠城電子遊戲場」之田中分局田中派出所詢問遭蕭淑芬
    、蕭家銘干擾，將陳勇全帶往田中分局內安派出所詢問，然
    蕭家銘於得知賭客陳勇全遭解送內安派出所偵辦後，因不滿
    賭客陳勇全向警供述在該電子遊戲場賭博向店員巫金瑾兌換
    現金及為阻止陳勇全供述賭博兌換現金，竟基於恐嚇危害安
    全之犯意，於98年10月9日夜間18、19時許，立即趕至內安
    派出所並闖入內安派出所辦公室內，在3名制服員警、1名便
    衣員警以人牆阻擋蕭家銘接近陳勇全並保護陳勇全情形下，
    仍在員警組成人牆前，以台語大聲向陳勇全恫稱：「你如果
    這樣（指供述在該電子遊戲場賭博兌換現金），我就要把你
    那樣」等語，以此加害生命、身體、財產之事恐嚇陳勇全，
    致陳勇全心生畏懼，陳勇全聞言心生畏懼，惟恐遭不測，並
    面露驚恐、擔憂表情，立即以台語向現場戒護員警表示：「
    怎麼會這樣，現在變成我有事情」等語，現場員警見陳勇全
    遭蕭家銘恐嚇心生畏懼，亦立即以台語向陳勇全表示：「你
    講你的，等一下我們直接把你送地檢那邊，我們會保護你的
    安全、我們會保護你的安全」等語。
四、巫金瑾明知上情，竟基於偽證之犯意，為下列偽證犯行：
  (一)於98年10月10日10時15分許，在臺灣彰化地方法院檢察署檢
    察官就許秩瑋賭博案件偵訊時，於案情有重要關係之事項，
    供前具結後虛偽為下述證述：（問：金冠城電子遊戲場擔任
    何職務？多久？月薪多少？何人應徵？）「櫃臺，做兩年多
    ，都沒有停，薪水2萬5，負責人拿現金給我，負責人是許秩
    瑋，看過他大約5、6次，是許志偉應徵我的。」。（問：洗
    分換現金及櫃臺的錢是誰收的？）「負責人許秩瑋收的」。
    （問：是誰指示你洗分換現金給顧客？）「負責人許秩瑋，
    他沒有說什麼，他只有說如何用，他有說可以洗多少換多少
    錢」。
  (二)於98年12月25日14時29分許，在臺灣彰化地方法院檢察署檢
    察官就許秩瑋賭博案件偵訊時，於案情有重要關係之事項，
    供前具結後虛偽為下述證述：（問：提示98年10月10日偵訊
    筆錄第四頁第16、17、18行，供述許秩瑋指示你洗分換現金
    給顧客，有何意見？）「之前許秩瑋是沒教我們怎麼洗分，
    是有客人有說要洗分，我不知道怎麼辦才打電話給他，他沒
    空叫我自己處理，我被客人煩的不知道怎麼辦，才換現金給
    他。」。（問許秩瑋有制止你洗分換現金給顧客？）「他說
    店裡不能洗分，也不能剩分，要把分數玩完，我們店裡也沒
    有說分數留著下次可以再玩」。（問：為何你上次偵訊說許
    秩瑋指示換現金給顧客？）「因為那天我會怕，我不知道怎
    麼講，我自己一個人又是員工」。（問：為何你今天講許秩
    瑋沒有指示換現金給顧客？）「許秩瑋沒有指示我，是那天
    顧客一直盧，我打電話給許秩瑋」。（問：許秩瑋沒有指示
    你洗分換現金，為何你那天【即98年10月10日偵訊】這樣講
    ？）「因為那天我很害怕，我自己一個人，沒遇過這種事情
    」。（問：那天你說許秩瑋指示你洗分換現金是不實在？）
    「是不實在」。（問：不實在就成立偽證罪，是否瞭解？）
    「（以點頭表示）」。（問：你是否承認許秩瑋指示你洗分
    換現金這部分不實在？）「是」。（問：你當初98年9月10
    日偵訊為何要講許秩瑋指示你洗分換現金給顧客？）「我害
    怕，我想說他是老闆，就這樣子」。
  (三)上開陳述均係就金冠城電子遊戲場負責人為何人，該電子遊
    戲場是否有進行賭博犯行等與案情有重要關係之事項為虛偽
    之陳述，均足以影響國家司法權行使之正確性。
五、案經彰化縣警察局和美分局、田中分局報告及臺灣彰化地方
    法院檢察署檢察官自動檢舉簽分偵辦。
    理  由
一、證據能力之審酌：
  (一)按「被告以外之人於審判外之言詞或書面陳述，除法律有規
    定者外，不得作為證據。」，刑事訴訟法第159條第1項固定
    有明文。惟按「被告以外之人於審判外之陳述，雖不符前4
    條之規定，而經當事人於審判程序同意作為證據，法院審酌
    該言詞陳述或書面陳述作成時之情況，認為適當者，亦得為
    證據。當事人、代理人或辯護人於法院調查證據時，知有第
    159條第1項不得為證據之情形，而未於言詞辯論終結前聲明
    異議者，視為有前項之同意。」，刑事訴訟法第159條之5亦
    規定甚明。本件上訴人即被告（以下簡稱被告）巫金瑾、證
    人陳乃嘉、陳重聖於警詢或調查站詢問中之供述，對被告即
    上訴人（以下均簡稱被告）蕭淑芬、蕭家銘而言。均屬被告
    蕭淑芬、蕭家銘以外之人於審判外之言詞陳述；另搜索扣押
    筆錄、扣押物品目錄表係警員搜索時依據現場狀況製作之筆
    錄，性質與警詢筆錄無異，亦屬被告蕭淑芬、蕭家銘、巫金
    瑾以外之人於審判外之陳述；又檢察事務官勘驗警方搜索「
    金冠城電子遊戲場」之現場錄影光碟所製作之勘驗譯文，係
    檢察事務官勘驗光碟內容後製作之紀錄，亦屬被告蕭淑芬、
    蕭家銘、巫金瑾以外之人於審判外之陳述，惟公訴人、被告
    蕭淑芬、蕭家銘、巫金瑾及其辯護人於原審及本院調查證據
    時，均不爭執其證據能力，本院審酌該等陳述係執法機關依
    法定程序做成，並無何違法不當之處，亦無不足採信之情況
    ，認以之做為證據，應屬適當，該等陳述應有證據能力。
  (二)被告巫金瑾、蕭家銘、同案被告陳依青、蕭國楨、陳勇全、
    證人陳乃嘉、陳重聖、蕭美慧於偵訊中之證詞，屬被告蕭淑
    芬以外之人於審判外之陳述，被告巫金瑾、同案被告陳依青
    、蕭國楨、陳勇全、證人陳乃嘉、陳重聖、蕭美慧於偵訊中
    之證詞，亦屬被告蕭家銘以外之人於審判外之陳述，依刑事
    訴訟法第159條第1項之規定，本不得做為證據。惟按被告以
    外之人於偵查中向檢察官所為之陳述，除顯有不可信之情況
    者外，得為證據，刑事訴訟法第159條之1第2項定有明文。
    上開陳述均係在檢察官前所做成，並均有具結擔保其陳述之
    正確性，並無何顯不可信之情況，依前開法條意旨，自得做
    為證據。被告蕭家銘之辯護人雖辯稱：證人即同案被告陳勇
    全於偵訊中證稱被告蕭家銘之言語使其心生畏懼等語，並書
    寫書面之陳述，係出於檢察官之誘導及壓迫所為之陳述，有
    顯不可信之情形，並無證據能力云云。然經原審勘驗偵訊錄
    音光碟，同案被告陳勇全在檢察官要求其書寫證詞前，已自
    行陳述其有一點害怕，檢察官僅要求其將口頭陳述寫成書面
    ，尚無不當誘導或壓迫等情形，難認同案被告陳勇全之陳述
    有何顯不可信之情況，上開辯解難以採信。
  (三)按通訊監察錄音之譯文，僅屬依據監聽錄音結果予以翻譯之
    文字，固具文書證據之外觀，但實際上仍應認監聽所得之錄
    音帶或光碟，始屬調查犯罪所得之證物；刑事訴訟法第165
    條之1第2項所稱之證物，如其蒐證程序合法，並經合法調查
    ，自具證據能力。因此檢察官如提出通訊監察錄音之譯文為
    其證據方法，實乃以其監聽所得之錄音帶或光碟，為調查犯
    罪所得之證物，法院本應依刑事訴訟法第165條之1所列之方
    法調查，以判斷該錄音帶或光碟是否與通訊監察錄音之譯文
    相符。而監聽錄音製作之譯文，雖通常為偵查犯罪機關單方
    面製作，然若被告或訴訟關係人對其真實性並無爭執，經法
    院於審判期日提示譯文供當事人辨認、表示意見並為辯論者
    ，程序自屬適法（最高法院95年度臺上字第295號、94年度
    臺上字第4665號判決意旨參照）。以下本件所引用之監聽譯
    文，經原審及本院提示予公訴人、被告及辯護人後，迄本院
    言詞辯論終結前均無異議，且同意採為證據，對譯文內容真
    實性亦無爭執，是卷附通訊監察譯文均具證據能力。
  (四)本件所引其餘證據，公訴人、被告及辯護人均不爭執證據能
    力，亦無違法取得或其他不得做為證據之事由，均有證據能
    力，應予敘明。
二、訊據被告蕭淑芬矢口否認有何賭博之犯行，並辯稱：其並未
    參與「金冠城電子遊戲場」之經營，並非負責人云云。另訊
    據被告蕭家銘、巫金瑾及同案被告陳依青、蕭國楨對上開賭
    博犯行均坦承不諱，惟被告蕭家銘矢口否認有何恐嚇危害安
    全之犯行，並辯稱：其當時誤會證人即被告陳勇全與警方勾
    串製作不實筆錄，故說出「你如果這樣，我就要把你那樣」
    等語，但並無恐嚇之意云云。另被告巫金瑾則坦認上開賭博
    犯行及偽證犯行。經查：
  (一)被告蕭家銘為「金冠城電子遊戲場」之實際負責人，被告許
    秩瑋經蕭家銘以每月2500元借用其名義為人頭負責人並擔任
    現場管理，被告巫金瑾、同案被告陳依青、蕭國楨經蕭家銘
    應徵僱用為店員，共同在該電子遊戲場以如犯罪事實欄所示
    之方式經營賭博性電玩等情，業據被告蕭家銘、巫金瑾於原
    審審理中自白不諱（見原審卷三第67頁至第68頁背面），而
    同案被告許秩瑋於偵查中證稱：「我是掛名負責人兼經理，
    是蕭家銘請我當經理」等語（見98年度偵字第9029號卷二第
    1頁至第7頁、第103頁至第105頁）、且於原審再自承:「（
    問：是誰找你當該店負責人?）蕭家銘」（見原審卷三第197
    頁背面），核與被告蕭家銘於原審供承：「（審判長問：蕭
    淑芬、蕭家銘是否因身為民意代表，怕登記為該電子遊戲場
    負責人，遭查獲賭博罪，自95年9月間起迄98年10月9日止，
    以每月25000元之代價，向許秩瑋借用名義，由許秩瑋登記
    為『金冠城電子遊戲場』人頭負責人及經理？）跟是否為民
    意代表沒有關係，但是確實有叫許秩瑋當人頭，因為許秩瑋
    沒有工作。會請許秩瑋當人頭是因為若有什麼事情的話，由
    許秩瑋出面處理。」等語（見原審卷第67頁），是同案被告
    許秩瑋係由被告蕭家銘出面借用其名義為人頭負責人並為現
    場負責人至明。另有關「金冠城電子遊戲場」之賭博方式，
    亦經同案被告陳依青、蕭國楨、許秩瑋於偵訊中證述如事實
    欄所載之賭博方式明確（分見98年度偵字第9029號卷二第1
    頁至第7頁、第103頁至第105頁、第162頁）。又被告巫金瑾
    、同案被告陳依青、蕭國楨、許秩瑋經被告蕭家銘應徵前往
    「金冠城電子遊戲場」從事賭博之時間，亦經同案被告陳依
    青於偵查中明確具結證稱：「（問：何時在『金冠城電子遊
    戲場』擔任早班店員？）約一年了，直到98年10月9日被查
    獲。」（見98年度偵字第9029號卷二第11頁）、「98年1月
    起店裡洗分換現金」（見98年度偵字第9029號卷二第11頁）
    、被告蕭家銘亦於偵查中供承：「我是好多年前應徵陳依青
    」（見98年度偵字第9029號卷二第42頁），復於原審自承：
    「（問：蕭淑芬、蕭家銘是否自97年10月某日起至98年10月
    9日止，以每月25000元之薪資僱用陳依青擔任該店之早班店
    員？）有這件事，是我僱用的，薪資及工作時間沒有錯。」
    等語（見原審卷三第67頁反面），足證同案被告陳依青於97
    年10月受僱，且係由被告蕭家銘應徵，並自98年1月開始洗
    分換現金給顧客。同案被告蕭國楨於偵查中具結證稱：「（
    問：何時在『金冠城電子遊戲場』擔任晚班？）大約2、3年
    ，薪資一個月2600元．．．（問：你自何時開始在店內洗分
    換現金？）我工作約1個多月開始」等語（見98年度偵字第
    9029號卷二第104頁），且被告蕭家銘於原審審理時坦承：
    「（問：蕭淑芬、蕭家銘是否自95年10月某日起至98年10月
    9日止，以每月26000元之薪資僱用蕭國楨擔任該店之晚班？
    是的，也是我僱用的，也是我面試的。」等語（見原審卷第
    67頁反面、第68頁），足證同案被告蕭國楨於95年10月由蕭
    家銘應徵而受僱用，並自95年11月起開始洗分換現金給顧客
    。被告巫金瑾於偵查中於證人身分具結證稱：「櫃檯，兩年
    多，都沒有停，薪水2萬5千元」、「（問：從何時開始洗分
    換現金給顧客？）大約97年年底開始洗分換現金給顧客，最
    後一次換到昨天（即98年10月9日）4點多」（見98年度偵字
    第9029號卷一第21頁、第22頁），且被告蕭家銘於原審審理
    時坦承：「（問：蕭淑芬、蕭家銘是否自96年10月某日起至
    98年10月9日止，以每月25000元之薪資僱用巫金瑾擔任該店
    之中班店員？）有這件事，是我僱用的，薪資及工作時間沒
    有錯。」等語（見原審卷第67頁反面），足證被告巫金瑾自
    96年10月由蕭家銘應徵而受僱用，並自97年年底開始洗分換
    現金給顧客。另依被告巫金瑾於偵查中證述確有洗分換現金
    給客人，亦與同案被告陳勇全於原審證述前往「金冠城電子
    遊戲場」把玩電玩機台後，以分數換取現金等情一致（見原
    審卷三第69頁），另有在該電子遊戲場扣得之賭金100元、
    賭博性電子遊戲機具（共計30台，含33塊ＩＣ板）、98年10
    月8日晚班蕭國楨紀錄洗分兌換現金予賭客開分洗分表2張、
    99年10月9日早班陳依青紀錄洗分兌換現金予賭客開分洗分
    表2張、99年10月9日中班巫金瑾紀錄洗分兌換現金予賭客開
    分洗分表2張、98年9、10、11月員工排假表、96年至98年代
    幣數量計帳簿、員工打卡資料、金冠城營利事業登記證1張
    、監視器鏡頭9個、金冠城國稅局員林稽徵所公文封1紙、金
    冠城員工聯絡簿1本、金冠城名片夾1本、機台內遊戲代幣1
    批、機台內10元硬幣2510元、消防安全設備檢修報告申報書
    9本、金冠城新入會員名冊1張、開分洗分紀錄表1本、金冠
    城會員簿1本、飲料食譜1本、金冠城會員卡15張、金冠城紀
    事紙條1張、櫃台內遊戲代幣1批、櫃台內10元硬幣7600元、
    櫃台內50元硬幣300元、櫃台內5元硬幣70元、櫃台千元紙鈔
    20000元、櫃台內500元紙鈔3000元、櫃台內百元紙鈔3400元
    、監視器螢幕10台、監視器螢幕電視1台、保險櫃內代幣1批
    、保險櫃內消防安全設備檢修報告書13本、保險櫃內10元硬
    幣10000元、保險櫃內蕭國佑身分證影本1張、保險櫃內電玩
    機台估價單1張、保險櫃內蕭淑芬為負責人所簽訂自動販賣
    機合約書1紙、保險櫃內金冠城電玩機台開洗分紀錄單1本等
    可資佐證。被告蕭家銘、巫金瑾與同案被告陳依青、蕭國楨
    、許秩瑋共同意圖營利聚眾賭博、提供賭博場所及在公眾得
    出入之場所賭博，均堪以認定。公訴意旨雖謂被告蕭家銘、
    蕭淑芬一起借用同案被告許秩瑋之名義為人頭負責人並為現
    場管理，且與被告蕭家銘一起僱用被告巫金瑾與同案被告陳
    依青、蕭國楨，惟被告蕭淑芬於原審堅決否認借用許秩瑋之
    名義以及同案被告陳依青、蕭國楨、被告巫金瑾係由伊應徵
    等情（見原審卷三第67頁、68頁），且如上所述同案被告許
    秩瑋亦證稱：係被告蕭家銘借用其名義等語，而同案被告陳
    依青、蕭國楨以及被告巫金瑾亦均證稱：伊等均係由被告蕭
    家銘所應徵等語，均核與被告蕭淑芬上開所辯相符，是本件
    有關借用許秩瑋名義以及同案被告陳依青、蕭國楨、被告巫
    金瑾之應徵顯僅由被告蕭家銘一人所為應堪認定，公訴意旨
    認借用許秩瑋之名義以及同案被告陳依青、蕭國楨、被告巫
    金瑾之應徵，均係由被告蕭淑芬與被告蕭家銘共同借用及僱
    用尚有誤會，先予敘明。
  (二)被告蕭淑芬雖以前詞置辯，惟查：被告蕭淑芬自承其為支付
    「金冠城電子遊戲場」所坐落之彰化縣田中鎮○○路12、14
    號房屋每月之房租6萬元，曾以自己名義、借用其姊蕭美慧
    之臺中商業銀行田中分行000000000000號帳戶，或借用被告
    巫金瑾之臺中商業銀行田中分行000000000000號帳戶，匯款
    至房東陳重聖所有中國農民銀行北斗分行00000000000號帳
    戶、合作金庫商業銀行北斗分行0000000000000號帳戶等情
    （見原審卷三第67頁），核與證人陳重聖及陳重聖之子陳乃
    嘉於偵訊中之證詞相符（見98年度偵字第9029號卷二第37頁
    至第41頁、第92頁至第95頁），復有陳重聖上開合作金庫帳
    戶存摺影本（見98年度偵字第90 29號卷二第27頁至第30頁
    ）、臺中商業銀行收入傳票（外放證物，封面為臺灣彰化地
    方法院檢察署99年3月9日彰檢文速98偵第9029字第9863號函
    ，第2頁、第5頁）、蕭美慧前開帳戶交易明細（外放證物，
    封面為臺灣彰化地方法院檢察署99年2月6日彰檢文速98偵第
    9029字第5582號函，第88頁、第91頁、第93頁、第95頁至第
    98頁、第100頁、第101頁、第104頁至第108頁、第110頁、
    第112頁至第118頁、第120頁至第123頁）在卷可稽。且被告
    巫金瑾於偵訊時具結證稱：「是蕭淑芬要我去臺中商銀田中
    分行開戶。我申請出來就拿給蕭淑芬。營業現金及計分表看
    誰在家就由誰收，多半蕭家銘比較多次，如蕭家銘不在家就
    由蕭淑芬收。營業現金我只有拿給蕭家銘及蕭淑芬而已。」
    （見98年度偵字第9029號卷二第163-165頁），且證人巫金
    瑾於本院審理時證稱：「（被告蕭淑芬有無去過店裡？）有
    去過」、「（辯護人問：請問你們有無用這支電話（000000
    000號）找過蕭淑芬？）是有事找蕭家銘聯絡不到時，我才
    會打這支電話給被告蕭淑芬」等語（見本院卷第79頁、第80
    頁）。又「金冠城電子遊戲場」所使用之電話為被告蕭淑芬
    所申請，費用亦為被告蕭淑芬繳納；被告蕭淑芬並曾以「金
    冠城電子遊戲場」之名義匯款支付案外人黃文森為「金冠城
    電子遊戲場」修理遊戲機台之費用及大友自動門行修理玻璃
    門之費用；且於98年5月1日至98年10月9日，被告蕭淑芬所
    有行動電話門號0000000000號與「金冠城電子遊戲場」所使
    用之電話000000000號密集通聯約60通，其內容多係員工告
    知修理機台需要鑰匙或員工要領薪水等情，為被告蕭淑芬於
    偵訊中自述無訛（見98年度偵字第9029號卷二第136頁至第
    138頁），並有收入傳票（外放證物，封面為臺灣彰化地方
    法院檢察署99年2月10日彰檢文速98偵第9029字第6308號函
    二，第103頁、第125頁）、通聯紀錄（見原審卷一第178頁
    至第202頁）在卷可稽，足見被告蕭淑芬對「金冠城電子遊
    戲場」之經營參與甚深。證人巫金瑾於本院雖另證稱：被告
    蕭淑芬去店裡二樓倉庫處理有關競選的東西云云（見本院卷
    第80頁），惟證人巫金瑾於同日本院審理時另證稱：「（辯
    護人問：96年到98年間她『指被告蕭淑芬』她去店裡做什麼
    ？）有些不記得」等語，則巫金瑾對被告蕭淑芬前往「金冠
    城電子遊戲場」從事何事？並未全盤知悉，自從從引為有利
    於被告蕭淑芬之認定。又參以被告蕭淑芬確有處理店裡之員
    工薪水、店裡費用之繳納、資金之處理，被告蕭淑芬雖辯稱
    其並未參與該電子遊戲場之經營，僅係依被告蕭家銘之指示
    匯款，且該電子遊戲場已頂讓與被告許秩瑋云云，均非可採
    ，況證人即同案被告許秩瑋於偵訊中證稱：其係「金冠城電
    子遊戲場」之名義負責人，為被告蕭家銘管理該店，1個月
    頂多去該店1、2次，其從未支付該店之營業稅、電話費等費
    用，也很少打電話去店內，不知道該店營收若干等語明確（
    見98年度偵字第9029號卷二第157頁至第159頁），而證人即
    同案被告陳依青於偵訊中證稱：其在該電子遊戲場工作約1
    年，僅見過被告許秩瑋約3次，店內漏水、冷氣壞了均係向
    被告蕭家銘報告，被告蕭淑芬曾拿薪水給其但次數其不記得
    ，店內營業的現金均係由被告巫金瑾拿去給被告蕭家銘等語
    （見98年度偵字第9029號卷二第2頁至第6頁），兩者互核相
    符，且卷內所查得「金冠城電子遊戲場」營運所繳納之各項
    稅費、房租等，均非由同案被告許秩瑋所支付。再參以本件
    查獲該電子遊戲場賭博時，同案被告許秩瑋不聞不問，被告
    蕭家銘、蕭淑芬卻立刻趕至現場，自稱業者，揚言店內物品
    遭破壞要提告毀損，且要通知記者爆料收賄警員等語，有檢
    察事務官勘驗現場蒐證光碟之勘驗筆錄及現場蒐證照片存卷
    可查（見98年度偵字第9029號卷一第64頁至第69頁），益徵
    真正關心「金冠城電子遊戲場」者為被告蕭淑芬及蕭家銘，
    被告蕭淑芬辯稱已將該店頂讓與同案被告許秩瑋，業經同案
    被告許秩瑋於原審所堅決否認，被告蕭淑芬上開所辯無非卸
    責之詞，不足採信。又被告蕭淑芬為支付「金冠城電子遊戲
    場」之房租，特意向被告巫金瑾及案外人蕭美慧借用帳戶，
    業如前述，被告蕭淑芬於原審審理中陳稱係為將該電子遊戲
    場之支出與家中之支出分開方借用上開帳戶（見原審卷三第
    69頁），然被告蕭淑芬若僅偶爾聽從被告蕭家銘之指示匯款
    或為被告許秩瑋代墊費用，使用自己或被告蕭家銘原本之帳
    戶即可，其既然特別借用帳戶，足見，有多次匯款之必要，
    其上開辯解，更無足採信。雖證人林淑觀於本院證稱：有關
    本件「金冠城電子遊戲場」執照申請係由被告蕭家銘與巫金
    瑾一起前往辦理，並未見過被告蕭淑芬等語（見本院卷第81
    頁），惟被告蕭淑芬固未參與執照之申請，但其既有為前開
    員工薪水之支付、並為「金冠城電子遊戲場」匯款，復於「
    金冠城電子遊戲場」甫遭查獲即前往警局為前述舉動，並於
    偵查中自承與陳依青、蕭國楨有僱用關係（見98年度偵字第
    9029號卷二第2頁至第135頁），另依上開巫金瑾於本院所證
    員工找不著被告蕭家銘時，才會通知被告蕭淑芬，則被告蕭
    淑芬雖未參與執照之申請，亦無從認定被告蕭淑芬未經營「
    金冠城電子遊戲場」，併此敘明。
  (三)又被告蕭淑芬曾與被告蕭家銘一同與房東陳重聖及其子陳乃
    嘉洽談上開中州路12、14號房屋續租事宜，且於98年10月選
    舉前，被告蕭淑芬曾打電話與陳重聖，請陳重聖以不收取租
    金之方式贊助選舉等情，業據證人陳乃嘉於偵訊中之具結證
    稱：「當初是蕭家銘來簽約，之後也是蕭家銘來簽約，從頭
    到尾都是蕭家銘來簽約。談簽約時蕭淑芬與蕭家銘有一起來
    過，曾經蕭淑芬曾送禮來見過一次，因為他們向我們租房子
    。（見98年度偵字第9029號卷二第37-41頁）」、「談續約
    時是他們二人一起來和我談，他們二人希望續租，他們希望
    降租金，但我父親不同意，他們還是有續租。蕭淑芬是和蕭
    家銘一起來。」等語（見98年度偵字第9029號卷二第92-95
    頁）、證人陳重聖於偵訊時具結證稱：「98年10月間選舉前
    蕭淑芬以電話通知我說選舉要用錢，要我贊助他不要收房租
    ，我就同意他。蕭淑芬、蕭家銘他們二人都有跟我提過，我
    有答應他們。」等語明確（見98年度偵字第9029號卷二第92
    -95頁），而證人蕭美慧於偵訊時亦具結證稱：「臺中商銀
    田中分行帳戶是蕭淑芬親口向我借的。」等語（見98年度偵
    字第9029號卷二第118-121頁），若該電子遊戲場與被告蕭
    淑芬全無關連，被告蕭淑芬又為何請求房東以不收取租金方
    式贊助其競選？又為何借用蕭美慧臺中商銀田中分行帳戶？
    且同案被告陳依青於接到檢察官傳票時，曾於電話中詢問被
    告蕭淑芬之意見，被告蕭淑芬表示不要緊，但不要講到其與
    蕭家銘等語，業經被告蕭淑芬於偵訊中陳述明確（見98年度
    偵字第9029號卷二第138頁），被告蕭淑芬雖於同次偵訊中
    表示因為「金冠城電子遊戲場」已經頂給同案被告許秩瑋，
    怕被告陳依青亂說話才會叫被告陳依青不要提到渠等云云。
    然同案被告許秩瑋僅為人頭負責人，業如前述，況該店若真
    已頂給同案被告許秩瑋，身為員工之同案被告陳依青豈有不
    知之理，何勞被告蕭淑芬特別提醒不要講到渠等？綜上所述
    ，被告蕭淑芬與蕭家銘一同出面洽談金冠城電子遊戲場之租
    賃契約，並出面請求巫金瑾及證人蕭美慧出借銀行帳戶供經
    營金冠城電子遊戲場之用，並於平日依被告蕭家銘之囑咐代
    為繳納金冠城電子遊戲場之租金、稅金、電話費及電動機台
    之修理費等費用，或是發放金冠城電子遊戲場員工之薪資。
    又如被告蕭家銘不在家，便代收被告巫金瑾等人所交付之金
    冠城電子遊戲場營業現金及換分表等與營業相關之物。顯然
    被告蕭淑芬對於被告蕭家銘經營金冠城電子遊戲場一事知之
    甚詳，且在蕭家銘無法親自處理金冠城電子遊戲場之經營事
    務時，則由被告蕭淑芬代為處理，再者，巫金瑾及蕭美慧之
    帳戶係由被告蕭淑芬出面商借而得，被告蕭淑芬顯有參與金
    冠城電子遊戲場之經營，雖被告蕭淑芬辯稱：借用他人帳戶
    係為了避免金冠城電子遊戲場之經營資金與家人的金錢混淆
    云云，然被告蕭淑芬卻曾以自己之名義電匯租金及修理機台
    之費用而非將現金存入上開帳戶中再為匯款，豈非更使家庭
    成員之資金與金冠城電子遊戲場之營運資金混淆？反可證明
    被告蕭淑芬確實係以共同經營金冠城電子遊戲場之意圖為上
    開匯款行為。又被告蕭淑芬及蕭家銘雖均又辯稱：被告蕭淑
    芬繳納租金、稅金、電話費等費用係因家中經濟一向由蕭淑
    芬管理，基於夫妻日常家務之代理所為，並不表示被告蕭淑
    芬確實參與金冠城電子遊戲場之經營云云，惟查，單純的費
    用繳納行為或可定義為夫妻日常家務之代理，被告蕭淑芬係
    以自己之資金為金冠城電子遊戲場繳納租金、稅金及電話費
    等款項，而非以被告蕭家銘所交付之金錢繳納上開款項，應
    解為具有與被告蕭家銘共同經營金冠城電子遊戲場之意圖，
    已非夫妻日常家務代理之範疇，況被告蕭淑芬尚有發放員工
    薪水，被告蕭淑芬、蕭家銘二人此部分所辯亦無理由。
  (四)被告蕭家銘之選任辯護人另請求本院勘驗99年1月25日偵訊
    光碟，證明檢方同意被告蕭家銘認罪協商後求刑有期徒刑四
    月，但原審卻於審理時不同意被告蕭家銘認罪協商，有違誠
    信原則云云，經本院勘驗結果：「
    檢察官：好啦，我這裡有打四個月拉。不能再做了，好嗎？
            做這個不好啦，賭博會害人家庭，你當里長也要稍
            微幫人家想阿。
    被告：紅、白帖很多。但是我也會修理機台，什麼機台都會修，
          不經營電子遊戲場就沒有工作了，就要去大陸了。
    律師：你不能用違法的錢來應付開銷阿。
    檢察官：這間店其實是用蕭美慧的帳戶當人頭付錢的，其實你家
            的錢都是蕭淑芬在管的，我知道拉。好啦，你有承認有
            經營賭博性電玩拉，認罪協商四個月拉。蕭國楨我會再
            傳來問拉，因為那個洗分換現金其實早班跟中班都有承
            認了，剩下蕭國楨，因為蕭國楨他也有扣到洗分表，他
            們會比你輕拉。四個月已經很輕了耶，你當里長你老婆
            是議員，被抓到還請求四個月而已。好拉這樣可以了，
            給他簽名了。」（見本院卷第83頁）
    檢察官於偵查中確曾同意被告蕭家銘所表明願受有期徒刑四
    月之認罪協商，與起訴書證據並所犯法條欄六、所述相同，
    惟其後審酌如起訴書所載之各項事由後，不同意被告蕭家銘
    之上開認罪協商條件，故求刑有期徒刑一年。是被告蕭家銘
    上開稱檢察官確曾在偵查中同意其認罪協商等語固屬實，惟
    按本件被告蕭家銘於偵查中向檢察官為認罪協商之意思表示
    ，當場雖得檢察官之同意，然其後檢察官逕行起訴並未依刑
    事訴訟法第451條之1第1項之規定以被告之表示為基礎向法
    院求刑，被告蕭家銘於99年1月25日偵訊時之供述，於檢察
    官詢問被告蕭家銘及其辯護人有無以有期徒刑六月為條件認
    罪協商之意願時起至原審法院審判長正式進行通常審判程序
    以前，被告蕭家銘既有依求刑受判決之期待，所為之陳述尚
    屬協商過程中之相關陳述，並引為本件之論罪依據，原判決
    量刑並不受上開檢察官與被告協商之拘束，故原判決未採酌
    被告蕭家銘與檢察官於偵查中有關四個月有期徒刑之協商，
    尚屬原審之裁量，尚難認有何違誤。尚無從以上開偵查中之
    協商為有利於被告蕭家銘之認定。
  (五)綜上所述，被告蕭淑芬參與「金冠城電子遊戲場」之經營，
    其與被告蕭家銘、巫金瑾就上揭賭博犯行間，有犯意聯絡及
    行為分擔，亦堪認定。
  (六)被告蕭家銘於陳勇全解送內安派出所偵辦時，趕至內安派出
    所並闖入內安派出所辦公室內，在3名制服員警、1名便衣員
    警以人牆阻擋蕭家銘接近陳勇全並保護同案被告陳勇全情形
    下，仍在員警組成人牆前，以台語大聲向陳勇全恫稱：「你
    如果這樣，我就要把你那樣」等語，同案被告陳勇全聞言心
    生畏懼，立即以台語向現場戒護員警表示：「怎麼會這樣，
    現在變成我有事情」等語，現場員警見陳勇全遭蕭家銘恐嚇
    心生畏懼，亦立即以台語向陳勇全表示：「你講你的，等一
    下我們直接把你送地檢那邊，我們會保護你的安全、我們會
    保護你的安全」等情，業據陳勇全於偵訊中證述明確（見98
    年度偵字第9029號卷一第100頁至第103頁），上開偵訊光碟
    並經原審勘驗且製作勘驗筆錄存卷可參（見原審卷三第20頁
    背面至第26頁），另現場錄影光碟亦顯示被告蕭家銘曾為上
    開恐嚇犯行，有原審勘驗筆錄在卷可稽（見原審卷三第19頁
    背面至第20頁）。被告蕭家銘雖未明確陳述要對陳勇全如何
    ，然其言下之意，無非係陳勇全若陳述該電子遊戲場之事，
    其便要對陳勇全報復，已屬以加害生命、身體、財產之事恐
    嚇被告陳勇全，觀之被告蕭家銘在警方重重阻擋下，仍敢大
    聲對陳勇全陳述上開言詞，足見其無懼檢、警之公權力，同
    案被告陳勇全心生畏懼，亦在情理之中。被告蕭家銘雖辯稱
    ：陳勇全於偵訊中證稱被告蕭家銘之言語使其心生畏懼等語
    ，並書寫書面之陳述，係出於檢察官之誘導及壓迫所為之陳
    述，不足採信云云。然經原審勘驗偵訊錄音光碟，陳勇全在
    檢察官要求其書寫證詞前，已自行陳述其有一點害怕，因為
    被告蕭家銘說其聯絡警察去抓該電子遊戲場，其對該電子遊
    戲場被抄有責任，其與被告蕭家銘有利害恩怨關係，其當然
    會有點害怕等語（見原審卷三第22頁），已明確陳述其確實
    感到畏懼，並解釋其畏懼之原因，此均係其自行陳述，檢察
    官嗣後要求其將口頭陳述寫成書面時，亦係陳勇全先表示其
    害怕被告蕭家銘對其不利，檢察官方要求陳勇全將之記載於
    書面（見原審卷三第24頁），是陳勇全上開陳述尚無受檢察
    官不當誘導或壓迫等情形，被告蕭家銘上開辯解難以採信。
    被告蕭家銘之辯護人另辯稱：由現場錄影光碟觀之，被告蕭
    家銘當時的語氣是結巴，而非恐嚇證人，僅係質疑證人是否
    已經和警察串通好了。當時被告蕭家銘和陳勇全中間有警察
    ，被告蕭家銘絕無可能在當下對陳勇全予以恐嚇，且被告蕭
    家銘也沒有出手、甩門或做出其他任何讓陳勇全恐懼的手段
    ，陳勇全當下的情緒看得出來是遭受誤會抱怨的語氣，而不
    是害怕恐懼的情況云云。然被告蕭家銘若單純質疑陳勇全與
    警方串通，僅需叫陳勇全不要亂說話即可，何需表示「我就
    要把你那樣」？陳勇全若不害怕，豈會向警員表示現在變成
    其有事情，警員更進而表示會保護其？又何需在偵訊時向檢
    察官解釋因為被告蕭家銘誤會故其會害怕？並於98年12月25
    日偵訊時具結證稱：「（聽被告蕭家銘之上開發言後）有一
    點會害怕。因為他說我連絡警察去抓他們，如果今天他的場
    子被抄的話，是我的責任，這樣我就跟他有利害恩怨關係，
    我就會害怕。怕他對我不利。我不要跟店員小姐及在派出所
    說話那個人一起出庭，我要一個人單獨出庭。」等語（見98
    年度偵字第9029號卷一第100-103頁），顯見陳勇全聽聞被
    告蕭家銘之上開發言後，其心理壓力劇增而致不願意與被告
    蕭家銘等人一同出庭應訊，主觀上認為會因此與被告蕭家銘
    產生恩怨利害關係，且認為可能因此遭到毆打，對身體健康
    產生惡害。是被告蕭家銘之上開行為仍係為使陳勇全心生畏
    怖為目的，而通知將加惡害之旨於陳勇全，且確實使陳勇全
    感到身體健康有受威脅之可能而生不安全之感已該當刑法第
    305條恐嚇罪之構成要件。被告蕭家銘上訴理由主張陳勇全
    並未聽清楚其當時的發言，自無產生畏懼之可能云云，然觀
    之卷附勘驗筆錄，陳勇全於被告蕭家銘在警局發言時，既能
    清楚了解被告蕭家銘所表達之意思，且能與被告蕭家銘進行
    對話，表示其並未與警方串通陷被告蕭家銘於罪。在被告蕭
    家銘離開後，更向警方表示心生恐懼之意已如上述，則被告
    蕭家銘此部分所辯，並無理由。至被告蕭家銘雖未當場做出
    出手、甩門等激烈舉動，然被告蕭家銘於警方在場阻隔之情
    形下，仍悍然出言表示同案被告陳勇全若亂說話其便要如何
    ，氣焰囂張，衡諸常情，已足使同案被告陳勇全心生畏懼，
    更不能以其並無進一步之動作，便認其無恐嚇之犯意，是辯
    護人上開辯解，亦不足採，被告蕭家銘此部分恐嚇犯行，已
    足認定。
  (七)被告巫金瑾於98年10月10日10時15分許，在臺灣彰化地方法
    院檢察署檢察官就許秩瑋賭博案件偵訊時，於具結後偽為下
    述證述：（問：金冠城電子遊戲場擔任何職務？多久？月薪
    多少？何人應徵？）「櫃臺，做兩年多，都沒有停，薪水2
    萬5，負責人拿現金給我，負責人是許秩瑋，看過他大約5、
    6次，是許秩瑋應徵我的。」。（問：洗分換現金及櫃臺的
    錢是誰收的？）「負責人許秩瑋收的」。（問：是誰指示你
    洗分換現金給顧客？）「負責人許秩瑋，他沒有說什麼，他
    只有說如何用，他有說可以洗多少換多少錢」。又於98年12
    月25日14時29分許，在臺灣彰化地方法院檢察署檢察官就被
    告許秩瑋賭博案件偵訊時，於具結後虛偽為下述證述：（問
    ：提示98年10月10日偵訊筆錄第四頁第16、17、18行，供述
    許秩瑋指示你洗分換現金給顧客，有何意見？）「之前許秩
    瑋是沒教我們怎麼洗分，是有客人有說要洗分，我不知道怎
    麼辦才打電話給他，他沒空叫我自己處理，我被客人煩的不
    知道怎麼辦，才換現金給他。」。（問：許秩瑋有制止你洗
    分換現金給顧客？）「他說店裡不能洗分，也不能剩分，要
    把分數玩完，我們店裡也沒有說分數留著下次可以再玩」。
    （問：為何你上次偵訊說許秩瑋指示換現金給顧客？）「因
    為那天我會怕，我不知道怎麼講，我自己一個人又是員工」
    。（問：為何你今天講許秩瑋沒有指示換現金給顧客？）「
    許秩瑋沒有指示我，是那天顧客一直盧，我打電話給許秩瑋
    」。（問：許秩瑋沒有指示你洗分換現金，為何你那天【即
    98年10月10日偵訊】這樣講？）「因為那天我很害怕，我自
    己一個人，沒遇過這種事情」。（問：那天你說許秩瑋指示
    你洗分換金是不實在？）「是不實在」。（問：不實在就成
    立偽證罪，是否瞭解？）「（以點頭表示）」。（問：你是
    否承認許秩瑋指示你洗分換現金這部分不實在？）「是」。
    （問：你當初98年9月10日偵訊為何要講許秩瑋指示你洗分
    換現金給顧客？）「我害怕，我想說他是老闆，就這樣子」
    等情，有偵訊筆錄、證人結文在卷可稽（見98年度偵字第
    9029號卷一第21頁至第28頁、第92頁至第95頁）。然「金冠
    城電子遊戲場」之實際負責人為被告蕭家銘及蕭淑芬，許秩
    瑋僅為掛名負責人，且該店確實經營賭博性電玩，業如前述
    ，且該店營收之現金均由被告巫金瑾每日下班後拿至被告蕭
    家銘、蕭淑芬家中，亦經被告蕭家銘、巫金瑾於原審審理中
    陳述明確（見原審卷三第69頁），被告蕭家銘於上開原審明
    確供稱：借用許秩瑋之名義「金冠城電子遊戲場」為人頭負
    責人等語。是被告巫金瑾上開於偵訊中具結後之陳述均係就
    金冠城電子遊戲場負責人為何人，該電子遊戲場是否有進行
    賭博犯行等與案情有重要關係之事項為虛偽之陳述，均足以
    影響國家司法權行使之正確性，被告巫金瑾偽證之犯行，堪
    以認定。
三、論罪科刑：
  (一)按電子遊戲場業之經營，非僅「單純擺設」電子遊戲機具為
    已足，舉凡所擺設電子遊戲機具現場之管理及供顧客兌換代
    幣把玩等，均應屬經營行為之內。又電子遊戲機之程式，於
    設計之初即已隱含該遊戲機具有較高獲勝機率，已非純粹射
    倖性，此從經營者必須花費資金購買或租用遊戲機台，並提
    供場所擺放而仍能獲利可明，是該等以擺設電子遊戲機聚眾
    賭博或提供該賭博場所之行為，亦同時具有營利之意圖。某
    甲未依電子遊戲場業管理條例之規定，辦理營利事業登記證
    ，即擅自在其經營商店設置電子遊戲機供人把玩並兌換金錢
    ，自有營利之意圖，所為係觸犯刑法第266條第1項前段之公
    眾得出入場所賭博罪、同法第268條意圖營利供給賭博場所
    、聚眾賭博罪（臺灣高等法院暨所屬法院96年法律座談會刑
    事類提案第12號參照）。
  (二)核被告蕭家銘、蕭淑芬、巫金瑾所為，均係犯刑法第266條
    第1項前段之普通賭博罪、第268條前段之意圖營利供給賭博
    場所罪及同條後段意圖營利聚眾賭博罪。被告蕭家銘另犯刑
    法第305條之恐嚇危害安全罪。被告巫金瑾另犯刑法第168條
    之偽證罪。被告蕭家銘、蕭淑芬、巫金瑾與同案被告陳依青
    、蕭國楨、許秩偉就所犯刑法第266條第1項前段之普通賭博
    罪、第268條前段之意圖營利供給賭博場所罪及同條後段意
    圖營利聚眾賭博罪間，有犯意聯絡及行為分擔，均屬共同正
    犯。
  (三)意圖營利，經營賭博性電玩，本質上乃具有反覆、延續性行
    為之特徵，於刑法評價上，應認係集合多數犯罪行為而成立
    之獨立犯罪型態之「集合犯」，是被告蕭家銘、蕭淑芬、巫
    金瑾所為基於單一之賭博、意圖營利提供賭博場所、意圖營
    利聚眾賭博之犯意，而反覆所為者，均僅論以一罪。另被告
    巫金瑾雖於偵查為2次偽證之行為，但均係在同一案件中，
    且偽證內容屬同一重要事項，復係侵害同一國家審判權之法
    益，其所犯偽證罪部分亦僅成立單純一罪。
  (四)又被告蕭家銘、蕭淑芬、巫金瑾一行為同時觸犯前開普通賭
    博罪、意圖營利供給賭博場所罪及意圖營利聚眾賭博罪3罪
    名，為想像競合，應依刑法第55條規定，從一重論以情節較
    重之意圖營利聚眾賭博罪。被告蕭家銘另犯恐嚇危害安全罪
    ，被告巫金瑾另犯偽證罪，與上開意圖營利聚眾賭博罪犯意
    各別，行為有異，應予分論併罰。
  (五)原判決關於被告巫金瑾偽證部分，認被告巫金瑾偽證罪證明
    確，適用刑法第168條之規定，並審酌被告巫金瑾於具結後
    虛偽陳述，耗費司法機關釐清事實真相之資源，自應受相當
    之刑事非難，及渠犯罪之動機、目的、手段等一切情狀，量
    處被告巫金瑾偽證罪有期徒刑月，核其認事用法均無違誤
    ，量刑亦稱妥適，應予維持。被告巫金瑾上訴主張原判決就
    偽證部分量刑過重，指摘原判決不當，惟原判決業已詳細審
    酌上情而為量刑，並無何違誤之處，被告巫金瑾就原判決關
    於其偽證部分之上訴，顯無理由，應予駁回。
  (六)原判決關於被告蕭淑芬、蕭家銘部分及巫金瑾意圖營利聚眾
    賭博部分，認被告蕭淑芬、蕭家銘、巫金瑾上開部分均罪證
    明確予以論罪科刑，固非無見，惟查：有關借用許秩瑋之
    名義為人頭負責人以及應徵陳依青、巫金瑾、蕭國楨者，均
    僅被告蕭家銘一人單獨為之，原判決未予詳為區分予以認定
    ，認係蕭淑芬、蕭家銘二人共同為之，與事實尚有未合。
    又陳依青自98年1月間起、巫金瑾自97年年底、蕭國楨自95
    年11月起始有為賭客開分、洗分與兌換現金等賭博犯行，原
    判決亦未予詳為認定，認陳依青、巫金瑾、蕭國楨均自任職
    日起為意圖營利聚眾賭博犯行，亦有未洽。按犯最重本刑
    為5年以下有期徒刑以下之刑之罪，而受6月以下有期徒刑或
    拘役之宣告者，得以新臺幣1千元、2千元或3千元折算一日
    ，易科罰金，刑法第41條第1項定有明文，被告蕭家銘所犯
    刑法第305條（恐嚇危害安全罪）為最重本刑2年以下有期徒
    刑之罪，原判決諭知有期徒刑4月，未及諭知易科罰金之折
    算標準，尚有未洽，被告蕭淑芬上訴否認犯行指摘原判決不
    當，被告蕭家銘、巫金瑾亦均上訴主張原判決關於其二人上
    開部分，均量刑過重，指摘原判決不當，雖均無理由，惟原
    判決既有上開可議之處，自應由本院將原判決關於被告蕭淑
    芬、蕭家銘部分及被告巫金瑾意圖營利聚眾賭博部分暨被告
    巫金瑾定應執行刑部分均撤銷，爰審酌被告蕭家銘恐嚇同案
    被告陳勇全，無視國家公權力之存在，犯後態度惡劣，又被
    告蕭家銘、蕭淑芬共同經營賭博性電玩、而蕭家銘負責人員
    之應徵以及人頭負責人名義之借用、被告蕭淑芬負責部分員
    工薪資之發放、共同租用「金冠城電子遊戲場」，且為「金
    冠城電子遊戲場」房租之支付、收取「金冠城電子遊戲場」
    之營業收入、借用巫金瑾及蕭美慧之帳戶做為「金冠城電子
    遊戲場」資金匯款之處理等，雖被告蕭淑芬及蕭家銘於本件
    查獲後均即趕赴該搜索現場，以要聯絡記者等事由，干擾員
    警搜索、扣押、偵辦，但並達未施以強暴脅迫，以及巫金瑾
    係擔任店員，均有害社會善良秩序、助長投機心理，被告蕭
    家銘、巫金瑾均已坦承賭博犯行，以及被告蕭淑芬、蕭家銘
    、巫金瑾犯罪之動機、目的、手段，並檢察官於偵查中曾同
    意被告蕭家銘量處有期徒刑4月，復參酌人頭負責人兼現場
    經理之同案被告許秩瑋犯罪時間與蕭淑芬、蕭家銘二人等長
    ，原判決予以量處同案被告許秩瑋有期徒刑6月，以及與巫
    金瑾同受僱用之蕭國楨、陳依青均量處有期徒刑3月等情，
    量處被告蕭淑芬有期徒刑6月、被告蕭家銘意圖營利聚眾賭
    博罪處有期徒刑6月、恐嚇危害安全罪處有期徒刑4月，並仍
    量處被告巫金瑾有期徒刑3月，且就被告蕭淑芬上開所處有
    期徒刑6月、蕭家銘上開所處有期徒刑6月、有期徒刑4月，
    均諭知易科罰金之折算標準。又被告蕭家銘意圖營利聚眾賭
    博罪所處有期徒刑6月與恐嚇危害安全罪所處有期徒刑4月，
    定其應執行刑為有期徒刑9月，並諭知易科罰金之折算標準
    。被告巫金瑾意圖營利聚眾賭博罪所處有期徒刑3月與被告
    巫金瑾上開上訴駁回之偽證罪所處有期徒刑3月，定其應執
    行刑為有期徒刑5月。又檢察官曾於偵查中協商同意對被告
    蕭家銘意圖營利聚眾賭博罪量處有期徒刑4月，嗣於原審辯
    論期日雖改求處被告蕭家銘意圖營利聚眾賭博罪有期徒刑1
    年，求處被告蕭淑芬意圖營利聚眾賭博罪量處有期徒刑1年6
    月、求處被告巫金瑾意圖營利聚眾賭博罪有期徒刑1年，然
    本院綜合上開檢察官於偵查中曾同意被告蕭家銘量處有期徒
    刑4月，以及有關被告蕭家銘、蕭淑芬、巫金瑾經營之角色
    ，經營之時間、以及同案被告許秩瑋、陳依青、蕭國楨之量
    刑等一切情狀，認量處被告淑芬、蕭家銘、巫金瑾上開刑度
    ，應足資懲儆。又扣案如附表一所示之物，其中之被告巫金
    瑾兌換與同案被告陳勇全之賭金100元、機台內10元硬幣251
    0元、櫃台內10元硬幣7600元、櫃台內50元硬幣300元、櫃台
    內5元硬幣70元、櫃台千元紙鈔20000元、櫃台內500元紙鈔
    3000元、櫃台內百元紙鈔3400元、為在賭檯或兌換籌碼處之
    財物；賭博性電子遊戲機具（共計30台，含33塊ＩＣ板）為
    當場賭博之器具，應依刑法第266條第2項宣告沒收。扣案如
    附表二所示物品，則為被告蕭家銘所有供其犯本案所用之物
    ，依刑法第38條第1項第2款之規定，在各意圖營利聚眾賭博
    罪之共犯均宣告沒收。至如附表三所示之物品，雖為本案之
    證據，但並非經營電子遊戲場所用，均不諭知沒收，附此敘
    明。
  (七)按受2年以下有期徒刑、拘役或罰金之宣告，未曾因故意犯
    罪受有期徒刑以上刑之宣告者，認以暫不執行為適當者，得
    宣告2年以上5年以下之緩刑，刑法第74條第1項第1款定有明
    文。被告巫金瑾前未有犯罪紀錄，有臺灣高等法院被告全國
    前案紀錄表附卷可稽，且於本院審理時已完全坦承偽證及意
    圖營利聚眾賭博犯行，深表悔悟，而其配偶蕭嘉賓亦因重要
    器官失去功能屬極重度身心障礙亟需被告巫金瑾照顧，有蕭
    嘉賓身心障礙手冊影本一份在卷可稽，本院參諸上開原判決
    對被告巫金瑾之量刑情節，認被告巫金瑾經此教訓，當知所
    警惕，應無再犯之虞，依上開規定，本院認對被告巫金瑾所
    宣告之偽證罪所處有期徒刑3月及意圖營利聚眾賭博罪所處
    有期徒刑3月合併定其應執行刑5月之刑，應以暫不執行為適
    當，爰併宣告緩刑二年。
據上論斷，應依刑事訴訟法第368條、第369條第1項前段、第364
條，第299條第1項前段，刑法第28條、第268條、第266條第1項
前段、第2項、第305條、第55條、第51條第5款、第41條第1項前
段、第38條第1項第2款，刑法第74條第1項第1款、刑法施行法第
1條之1第1項、第2項前段，判決如主文。
本案經檢察官吳經綸到庭執行職務。
中    華    民    國   100    年    11    月    10    日
            刑事第一庭    審判長法  官  李  璋  鵬
                                法  官  劉  榮  服
                                法  官  胡  忠  文
以上正本證明與原本無異。
巫金瑾偽證部分，得上訴。
其餘均不得上訴。
如不服本判決應於收受送達後10日內向本院提出上訴書狀，其未
敘述上訴之理由者，並得於提起上訴後10日內向本院補提理由書
（均須按他造當事人之人數附繕本）「切勿逕送上級法院」。
                                書記官  廖  家  莉
中    華    民    國   100    年    11    月    10    日
附錄本案論罪科刑法條全文：
中華民國刑法第266條
（普通賭博罪與沒收物）
在公共場所或公眾得出入之場所賭博財物者，處1千元以下罰金
。但以供人暫時娛樂之物為賭者，不在此限。
當場賭博之器具與在賭檯或兌換籌碼處之財物，不問屬於犯人與
否，沒收之。
中華民國刑法第268條
（圖利供給賭場或聚眾賭博罪）
意圖營利，供給賭博場所或聚眾賭博者，處3年以下有期徒刑，
得併科3千元以下罰金。
中華民國刑法第305條
（恐嚇危害安全罪）
以加害生命、身體、自由、名譽、財產之事，恐嚇他人致生危害
於安全者，處2年以下有期徒刑、拘役或3百元以下罰金。
中華民國刑法第168條
（偽證罪）
於執行審判職務之公署審判時或於檢察官偵查時，證人、鑑定人
、通譯於案情有重要關係之事項，供前或供後具結，而為虛偽陳
述者，處7年以下有期徒刑。
附表一：
一、「金冠城電子遊戲場」處扣得：
賭金100元、機台內十元硬幣2510元、櫃台內十元硬幣7600元、
櫃台內50元硬幣300元、櫃台內5元硬幣70元、櫃台千元紙鈔
20000元、櫃台內500元紙鈔3000元、櫃台內百元紙鈔3400元、賭
博性電子遊戲機具（共計30台，含33塊ＩＣ板）。
附表二：
一、「金冠城電子遊戲場」處扣得：
98年10月8日晚班蕭國楨紀錄洗分兌換現金予賭客開分洗分表2張
、99年10月9日早班陳依青紀錄洗分兌換現金予賭客開分洗分表2
張、99年10月9日中班巫金瑾紀錄洗分兌換現金予賭客開分洗分
表2張、98年9、10、11月員工排假表、96年至98年代幣數量計帳
簿、員工打卡資料、金冠城營利事業登記證1張、監視器鏡頭9個
、金冠城國稅局員林稽徵所公文封1紙、金冠城員工聯絡簿1本、
金冠城名片夾1本、機台內遊戲代幣1批、消防安全設備檢修報告
申報書9本、金冠城新入會員名冊1張、開分洗分紀錄表1本、金
冠城會員簿1本、金冠城會員卡15張、金冠城紀事紙條1張、櫃台
內遊戲代幣1批、監視器螢幕10台、監視器螢幕電視1台、保險櫃
內代幣1批、保險櫃內消防安全設備檢修報告書13本、保險櫃內
10元硬幣10000元、保險櫃內電玩機台估價單1張、保險櫃內蕭淑
芬為負責人所簽訂自動販賣機合約書1紙、保險櫃內金冠城電玩
機台開洗分紀錄單1本。
二、被告蕭家銘住處扣得：
金冠城電子遊戲場電玩代幣2箱、3袋、10枚
附表三：
一、「金冠城電子遊戲場」處扣得：
印有蕭淑芬姓名競選縣議員帽子2頂、飲料食譜1本、保險櫃內蕭
國佑身分證影本1張、蕭淑芬為互助會會員互助會名單1紙、蕭淑
芬為負責人集客來商行營利事業登記證影本5紙、蕭淑芬競選縣
議員大型廣告看板12片、保險櫃內蕭家銘印鑑證明2紙、
二、被告蕭家銘住處扣得：
蕭淑芬繳交金冠城電子遊戲場0000000號室內電話繳費通知及收
據1紙、蕭淑芬繳交金冠城電子遊戲場98年7月至9月營業稅核定
稅額繳款書及收據4紙、許秩瑋交付蕭淑芬金冠城電子遊戲場彰
化縣政府罰鍰裁處書1紙、蕭淑芬所親筆書寫金冠城電子遊戲場
業申請核發電子遊戲場業營業級別證須知1紙及蕭家銘所有台灣
電玩雜誌2本。
三、檢察官當庭查扣：
巫金瑾所有上記有大嫂（即蕭淑芬）、大哥（即蕭家銘）聯絡電
話之聯絡簿1本